臺灣宜蘭地方法院交通事件裁定　　　　 96年度交聲字第206號
移
異　議　人
即受處分人　甲○○
上列受分人因違反道路交通管理處罰條例案件，對於交通部公路
總局臺北區監理所宜蘭監理站於民國96年7月13日所為之處分（
原處分案號：宜監字第裁43-ZCP003522號），聲明異議，本院裁
定如下：
    主  文
異議駁回。
    理  由
一、按汽車行駛高速公路，於駛進收費站前，應依標誌指示預為
    減速慢行，並依規定標誌、標線、號誌指示或交通勤務警察
    指揮順序行駛過站繳費，高速公路及快速公路交通管制規則
    第23條定有明文；汽車行駛於高速公路，有違反管制規定之
    行為，處駕駛人新臺幣（下同）600元以上1200元以下罰鍰
    ，道路交通管理處罰條例第33條第3項亦有明文。
二、本件原處分機關以異議人即受處分人甲○○駕駛車牌號碼
    2809-MU號自用小客車，於民國96年2月23日晚間11時16分許
    ，在國道高速公路月眉收費站收費站北上（第3車道），行
    駛於應繳費之公路，未依標誌指示過站繳費（無E通機行駛
    於電子收費車道），經舉發機關內政部警政署國道公路警察
    局第3警察隊泰安分隊依採證照片，以受處分人有違反道路
    交通管理處罰條例第33條第3項規定而為舉發。嗣受處分人
    於舉發通知單上所載應到案日期前向原處分機關提出申訴，
    經原處分機關函請原舉發單位調查結果，仍認受處分人有上
    開違規行為，原處分機關乃依違反道路交通管理處罰條例第
    33條第3項及道路交通管理事件統一裁罰基準及處理細則之
    規定，裁處受處分人罰鍰600元。
三、本件受處分人對於有於上開時地駕駛車牌號碼2809-MU號自
    用小客車，在國道高速公路月眉收費站北上第3車道，無E通
    機行駛於電子收費車道等情坦認不諱，惟矢口否認有故意違
    規之意，辯稱：因當時僅開放ETC車道，其他出口均放置障
    礙物無法通行，亦無法迴轉，因各出口都沒有人值勤，故只
    好依道路指示行駛，不能舉發本件違規云云。
四、經查，受處分人所駕駛之上開自用小客車，於上述時、地，
    未申裝E通機而行駛於電子收費車道之事實，有監視錄影翻
    拍照片在卷可稽，復為受處分人所不爭執，自堪認定為真實
    。受處分人雖以前詞置辯，然經證人林志文到庭證稱：因為
    這個地方的車流量很小，所以一般只有開放ETC大小型車的
    車道及一個人工車道，其餘的車道都是封閉起來的，而且收
    費站的上方都有清楚的標示等語明確（見本院卷第17頁筆錄
    ），且經本院調閱月眉收費站北上車道現場照片觀之，可知
    月眉收費站北上車道僅開放3個車道，最內側為電子收費ETC
    小型車車道、中間為電子收費ETC大型車車道、最外側為現
    金、回數票小型車與大型車車道，此有交通部臺灣區○道○
    ○○路局月眉收費站96年9月7日高月稽字第0960001763號函
    及所附照片在卷可稽，核與證人林志文所述之情節相符，故
    可知月眉收費站並未有如受處分人所述僅開放1個ETC車道之
    情形。且按汽車行駛高速公路，於駛進收費站前，應依標誌
    指示預為減速慢行，並依號誌指示行駛過站繳費，高速公路
    及快速公路交通管制規則第23條定有明文，而自高速公路實
    施電子收費起至本件違規事件發生時已久，經政府強力宣導
    ，一般民眾均能認知最內側之收費車道為ETC電子收費車道
    ，則受處分人行經收費站若能減速慢行並注意車前狀況，應
    能作出選擇正確車道行駛之判斷，而駛往外側收費車道，斷
    無駛入最內側之ETC車道之虞，是受處分人上開辯解，顯非
    可採。
五、從而，本件受處分人有行駛高速公路，於駛進收費站繳費時
    ，未依標誌指示過站繳費之違規行為事證明確，原處分機關
    依道路交通管理處罰條例第33條第3項及違反道路交通管理
    事件統一裁罰標準表規定裁處受處分人罰鍰新臺幣600元，
    核無違誤，本件受處分人之異議為無理由，應予駁回。
據上論斷，應依道路交通案件處理辦法第19條，裁定如主文。
中　　華　　民　　國　　96　　年　　9 　　月　　29　　日
                  交通法庭法  官  鄭貽馨
以上正本證明與原本無異。
如不服本裁定，應於裁定送達後5日內向本院提出抗告狀。（應
附繕本）
                          書記官  林嘉萍
中　　華　　民　　國　　96　　年　　10　　月　　1 　　日
